臺灣高等法院刑事裁定
110年度聲字第4371號
聲  請  人  
即  被  告  魏淑芳


選任辯護人  黃安然律師
上列聲請人因妨害名譽案件（本院110年度上易字第1252號），
聲請交付法庭錄音、錄影光碟，本院裁定如下：
    主  文
聲請人於繳納相關費用後，准予交付本院110年度上易字第1252
號案件民國110年9月24日、110年11月3日準備程序之法庭錄音光
碟、110年11月3日準備程序之法庭錄影光碟；就取得之內容不得
散布、公開播送或為非正當目的使用，並禁止再行轉拷利用。
    理  由
一、聲請意旨略以：為核對本院110年度上易字第1252號案件民
    國110年9月24日、110年11月3日準備程序之筆錄所載內容是
    否有疏漏，爰依法庭錄音錄影及其利用保存辦法第8條規定
    ，聲請交付上開筆錄之法庭錄音、錄影光碟等語。
二、按當事人及依法得聲請閱覽卷宗之人，因主張或維護其法律
    上利益，得於開庭翌日起至裁判確定後6個月內，繳納費用
    聲請法院許可交付法庭錄音或錄影內容；持有法庭錄音、錄
    影內容之人，就所取得之錄音、錄影內容，不得散布、公開
    播送，或為非正當目的之使用，法院組織法第90條之1第1項
    前段、第90條之4第1項定有明文。又當事人及依法得聲請閱
    覽卷宗之人，因主張或維護其法律上利益，聲請交付法庭錄
    音內容時，應敘明理由，由法院為許可與否之裁定。法院受
    理前項聲請，如認符合聲請人要件，並在聲請期間內提出，
    且就所主張或維護法律上之利益已敘明者，除法令另有排除
    規定外，應予許可。持有法庭錄音、錄影內容之人，就取得
    之錄音、錄影內容，不得散布、公開播送，或為非正當目的
    使用，法庭錄音錄影及其利用保存辦法第8條第1項、第2項
    、第4項亦有明文。
三、查聲請人即被告魏淑芳因妨害名譽案件，現由本院以110年
    度上易字第1252號審理中，而其於該案選任之選任辯護人，
    屬依法得聲請閱覽卷宗之人，聲請人及其辯護人聲請交付本
    院該案於110年9月24日、110年11月3日準備程序期日法庭錄
    音、錄影光碟，並敘明其聲請理由係為核對法庭錄音、錄影
    內容與筆錄所載是否相符，而其聲請並無依法令規定得不予
    許可或限制聲請閱覽、抄錄或攝影卷內文書之情形，核其聲
    請為有理由，爰裁定其於預納相關費用後，准予轉拷交付上
    開法庭錄音、錄影光碟；另依刑事訴訟法第33條第5項、法
    院組織法第90條之4第1項之規定，諭知聲請人就其取得之上
    開法庭錄音、錄影內容，不得散布、公開播送或非正當目的
    使用，並禁止再為轉拷，或為訴訟外之利用。
據上論斷，依刑事訴訟法第220條，裁定如主文。
中　　華　　民　　國　　110 　年　　11　　月　　26　　日
                  刑事第十二庭  審判長法　官  陳如玲
　　　　　　　　　　　　　　　　　　　法　官  廖建瑜
　　　　　　　　　　　　　　　　　　　法　官  魏俊明
以上正本證明與原本無異。
如不服本裁定，應於收受送達後五日內向本院提出抗告狀。
                                      書記官  賴尚君
中　　華　　民　　國　　110 　年　　11　　月　　26　　日